最高法院刑事裁定 
111年度台抗字第1402號
抗  告  人  林初九                     



上列抗告人因傷害致人於死等罪案件，不服臺灣高等法院中華民
國111年9月12日定應執行刑之裁定（111年度聲字第2833號），
提起抗告，本院裁定如下：
    主  文
抗告駁回。
    理  由
一、裁判確定前犯數罪者，併合處罰之。又數罪併罰，有二裁判
    以上者，依刑法第51條之規定，定其應執行之刑。且數罪併
    罰，宣告多數有期徒刑者，於各刑中之最長期以上，各刑合
    併之刑期以下，定其刑期，但不得逾30年，同法第50條第1
    項前段、第51條第5款、第53條規定甚明。至執行刑之量定
    ，係事實審法院裁量之職權，倘其所酌定之執行刑，並未違
    背刑法第51條各款或刑事訴訟法第370條第2項、第3項所定
    之方法或範圍（即法律之外部性界限），亦無明顯違背公平
    、比例原則或整體法律秩序之理念者（即法律之內部性界限
    ），即不得任意指為違法或不當。
二、本件原裁定以抗告人林初九因傷害致人於死等罪，經法院判
    處如其附表（下稱附表）各編號所示之刑確定（其中附表編
    號1、2所示之罪，曾定應執行有期徒刑3年8月確定），合於
    定應執行刑之規定。經檢察官聲請定其應執行刑，核屬正當
    ，爰審酌抗告人所犯各罪之不法與罪責程度、各罪彼此間之
    關聯性、所反應之人格特性與傾向、施以矯正之必要性等，
    並詢問抗告人對本件定應執行刑之意見，予以綜合判斷，而
    定應執行有期徒刑9年6月等情。所定刑期，既在定應執行刑
    各罪中之最長期以上，各罪合併之刑期以下，及未逾上述曾
    定應執行刑合計之有期徒刑，並未逾越法律之界限，亦無濫
    用裁量權情形。經核尚無違誤。
三、抗告意旨援引另案定刑之情形，並主張其所犯傷害致人於死
    （即附表編號3）部分，已經與被害人家屬和解，並賠償新
    臺幣300萬元；司法院釋字第775號解釋文宣告累犯若一律加
    重其刑為違憲，而其所犯違反槍砲彈藥刀械管制條例（即附
    表編號1、2）部分，因發生在上開解釋之前，屬於釋憲前之
    犧牲者。其已因犯法而付出巨大代價，又連累家庭的母親、
    孩子受苦，為能擁有不一樣的未來，已經知錯、悔悟，服刑
    期間報讀學生隊高中部，自我進修，盼法院考量上開各情，
    重新裁定為有期徒刑8年多，降一個累進處遇分數的門檻，
    給與自新機會，早日返家盡孝等語。
四、惟查：另案之定應執行刑，因個案情節不同，難以比附援引
    ，執此指摘原裁定違誤。本件原裁定已敘明其定應執行刑所
    審酌之事項，所定應執行刑合於內、外部界限，並無違法、
    不當。抗告意旨就原審裁量權之合法行使，或執另案定刑之
    情形，或依憑己見而為指摘，均非可採。本件抗告核無理由
    ，應予駁回。
據上論結，應依刑事訴訟法第412條，裁定如主文。
中　　華　　民　　國　　111 　年　　10　　月　　26　　日
                  刑事第六庭審判長法　官  李  英  勇
                                  法　官  洪  兆  隆
                                  法　官  楊  智  勝
                                  法　官  邱  忠  義
                                  法　官  鄧  振  球
本件正本證明與原本無異
                                  書記官
中　　華　　民　　國　　111 　年　　11　　月　　1 　　日